臺灣臺中地方法院臺中簡易庭小額民事判決
111年度中小字第2711號
原      告  威盛展業有限公司

法定代理人  林東燕
訴訟代理人  林易鋒
            盧永裕
被      告  丞虹丹青社區管理委員會

法定代理人  白益誌  
訴訟代理人  蔡順期  
上列當事人間給付報酬事件，於民國111年8月25日言詞辯論終結
，本院判決如下：
    主      文
被告應給付原告新臺幣貳萬壹仟元及自民國一一０年十二月十六
日起至清償日止，按年息百分之五計算之利息。
訴訟費用新臺幣壹仟元由被告負擔。
本判決得假執行。被告如以新臺幣貳萬壹仟元為原告預供擔保或
提存，得免為假執行。 
    事實及理由
一、原告主張：原告為電梯安裝業者，於民國108年12月20日與
    被告簽訂電梯保養合約書（下稱系爭契約），約定保養期間
    自109年1月1日起至109年12月31日止，承攬被告所管理之社
    區共10台電梯之保養、維修，電梯保養費用採月結制，每個
    月新臺幣 (下同）2萬1000元（含稅）。然原告依約派員於1
    09年11月11日完成電梯保養工作後，被告突於109年11月25
    日以信函提前於109年11月30日終止系爭契約，並禁止原告
    進入社區大樓進行保養維修作業，且未依約給付109年11月
    份電梯保養費2萬1000元，爰依系爭契約約定請求被告給付2
    萬1000元等語，並聲明：㈠被告應給付原告2萬1000元及自支
    付命令送達翌日起至清償日止，按年息百分之5計算之利息
    。㈡願供擔保請准宣告假執行。
二、被告則以：原告為被告所管理社區109年度招標之合作電梯
    維修保養廠商，109年度有2部電梯（5梯、9梯）控制系統損
    壞，必須整個更換，原告即以每部約15萬元協助社區更新，
    保固期間為1年，兩造並訂有電梯控制系統更新工程合約書
    ，而該電梯控制系統更新工程合約之工程項目第1項為電梯
    控制系統含變頻器更新，此項目即包含電梯配件安全設定器
    （即操作鍵盤)在内，但原告並未交付該電梯配件安全設定
    器，故在原告交付電梯配件安全設定器前，被告暫緩給付電
    梯保養費等語資為抗辯，答辯聲明：㈠原告之訴駁回。㈡如受
    不利判決，願供擔保請准免為假執行。
三、得心證之理由：
　㈠原告主張其於108年12月20日與被告簽訂系爭契約，約定保養
    期間自109年1月1日起至109年12月31日止，每個月電梯保養
    費用2萬1000元（含稅），被告於109年11月25日以信函提前
    於109年11月30日終止系爭契約，未依約給付109年11月份電
    梯保養費2萬1000元等事實，業據其提出電梯保養合約書、
    保養紀錄表、統一發票、存證信函、終止契約函為證（見司
    促卷第11-45頁、中小卷第93-123、177-207頁），且為被告
    所不爭執，堪認原告主張為真實。原告既已完成109年11月
    份電梯保養承攬工作，依約請求被告給付該月之電梯保養費
    2萬1000元，自屬有據。
　㈡被告抗辯其所管理社區有2部電梯（5梯、9梯）控制系統損壞
    ，必須整個更換，原告以每部約15萬元協助社區更新，兩造
    訂有電梯控制系統更新工程合約書，該電梯控制系統更新工
    程合約之工程項目第1項為電梯控制系統含變頻器更新，此
    項目包含電梯配件安全設定器（即操作鍵盤)在内，原告未
    交付該電梯配件安全設定器，故在原告交付電梯配件安全設
    定器前，被告暫緩給付電梯保養費云云。按所謂同時履行之
    抗辯，乃係基於雙務契約而發生，倘雙方之債務，非本於同
    一之雙務契約而發生，縱令雙方債務在事實上有密切之關係
    ，或雙方之債務雖因同一之雙務契約而發生，然其一方之給
    付，與他方之給付，並非立於互為對待給付之關係者，均不
    能發生同時履行之抗辯（最高法院59年台上字第850號判例
    參照）。查被告於109年間與原告簽訂工程合約書，約定以
    每台14萬5000元承攬「9梯電梯控制系統更新工程」，有工
    程合約書、報價單及保固證明書在卷可參（見中小卷第129-
    133、145-155、211-217頁），被告主張原告未依工程合約
    交付「電梯配件安全設定器（即操作鍵盤)」，顯然與原告
    據以請求電梯保養費之系爭契約不同，既非源於同一雙務契
    約而生，二者並非立於互為對待給付之關係，自不發生同時
    履行之抗辯。被告抗辯原告未交付「電梯配件安全設定器（
    即操作鍵盤)」，據以拒絕給付109年11月份電梯保養費2萬1
    000元，並無理由。
  ㈢按「給付無確定期限者，債務人於債權人得請求給付時，經
    其催告而未為給付，自受催告時起，負遲延責任。其經債權
    人起訴而送達訴狀，或依督促程序送達支付命令，或為其他
    相類之行為者，與催告有同一之效力。」，「遲延之債務，
    以支付金錢為標的者，債權人得請求依法定利率計算之遲延
    利息。但約定利率較高者，仍從其約定利率。」，民法第22
    9條第2項、第233條第1項定有明文。原告聲請對於被告發支
    付命令，於110年12月15日送達被告（見司促卷第77頁），
    被告自受支付命令送達時起負遲延責任，並應自翌日起加付
    法定遲延利息。
四、從而，原告本於系爭契約之法律關係，請求被告給付2萬100
    0元及自支付命令送達翌日即110年12月16日起至清償日止，
    按年息百分之5 計算之利息，為有理由，應予准許。並依民
    事訴訟法第436條之19第1項規定，確定本件訴訟費用1000元
    （即第1審裁判費）由被告負擔。
五、本件小額訴訟為被告敗訴判決，依民事訴訟法第436條之20
    規定，應依職權宣告假執行。原告就此勝訴部分陳明願供擔
    保請准宣告假執行，僅係促使本院職權發動，毋庸為准駁之
    諭知。另被告陳明願供擔保免為假執行，核無不合，爰酌定
    相當擔保金額宣告之。
六、據上論結，本件原告之訴為有理由，依民事訴訟法第78條、
    第436條之19第1項、第436條之20、第436條之23、第436條
    第2項、第392條第2項，判決如主文。
中　　華　　民　　國　　111 　年　　9 　　月　　15　　日
                  臺灣臺中地方法院臺中簡易庭
                                  法  官  熊祥雲
以上正本係照原本作成。
如不服本判決，應於送達後20日內，以判決違背法令為理由，向
本院提出上訴狀並表明上訴理由（上訴理由應表明一、原判決所
違背之法令及其具體內容；二、依訴訟資料可認為原判決有違背
法令之具體事實），如於本判決宣示後送達前提起上訴者，應於
判決送達後20日內補提上訴理由書（須附繕本）。如委任律師提
起上訴者，應一併繳納上訴審裁判費。
中　　華　　民　　國　　111 　年　　9 　　月　　15　　日
                                  書記官  王麗麗